【裁判字號】    95,上訴,600
【裁判日期】    951019
【裁判案由】    偽造文書等
【裁判全文】
臺灣高等法院臺中分院刑事判決         95年度上訴字第600號
上  訴  人
即  被  告  丁○○
選任辯護人  張益隆  律師
上  訴  人
即  被  告  丙○○
上列上訴人因偽造文書等案件，不服臺灣彰化地方法院93年度訴
字第1703號中華民國95年1月13日第一審判決 （起訴案號：臺灣
彰化地方法院檢察署 93年度偵字第746號，移送併辦案號：臺灣
彰化地方法院檢察署94年度偵字第4136號），提起上訴，本院判
決如下：
    主  文
原判決關於丁○○、丙○○部分撤銷。
丁○○、丙○○共同行使變造公文書，足以生損害於公眾及他人
，丁○○處有期徒刑壹年拾月，丙○○處有期徒刑壹年肆月。丙○○緩刑參年。如附表二所示之物，均沒收。
    事  實
一、丁○○前因支票帳戶經列為拒絕往來戶，而有信用不佳之紀
    錄，無法申辦信用卡使用，於民國90年8月間某日 （起訴書
    誤載為90年12月15日0時許），在丙○○之妹江邱彩端 （已
    於93年7月24日死亡）之彰化縣田尾鄉○○村○○路○段401
    巷6 號住處內，向丙○○、江邱彩端提及上情，並請丙○○
    、江邱彩端協助辦理信用卡使用。丙○○、江邱彩端明知丁○○並無資力申辦信用卡，竟與丁○○共同基於意圖為自己
    不法所有之概括犯意聯絡，及行使偽造私文書之犯意聯絡，
    由丙○○先以電話聯絡失業中，亦無力申辦信用卡及繳付信
    用卡消費款之戊○○（已經判處有期徒刑六月，如易科罰金
    ，以銀元參佰元折算壹日確定）攜帶國民身分證前來。俟戊○○到達江邱彩端住處後，即由丁○○、丙○○二人向戊○○提議，只要戊○○提供國民身分證影本出名申辦信用卡與
    丁○○使用，每月即可領得新臺幣（下同）5000元之報酬。
    而戊○○明知丁○○因信用不佳，無法申辦信用卡，且其亦
    無資力繳付信用卡消費款，為貪圖每月5000元報酬之利益，
    亦與丁○○、丙○○、江邱彩端共同基於意圖為自己不法所
    有之概括犯意聯絡，及行使偽造私文書之犯意聯絡，由江邱
    彩端在聯邦商業銀行股份有限公司（以下簡稱聯邦銀行）信
    用卡申請書上填載戊○○之申請資料（寄帳地址記載丙○○
    之住處彰化縣北斗鎮○○路○段251巷8號） ，渠等均明知戊○○並未領受義榮食品行之薪資，推由戊○○在不知情之義
    榮食品行負責人王賜榮所交付之空白「各類所得扣繳暨免扣
    繳憑單」（以下簡稱扣繳憑單），係王賜榮交予江邱彩端，
    授權由代工人員自行填載所得人姓名等相關資料，其上已蓋
    妥義榮食品行之統一發票專用章）上，偽填所得類別為薪資
    ，所得人為戊○○，身分證號碼為Ｚ000000000號，所得所屬
    年月自90年1月至8月，所得給付年度為90年度，給付總額、
    給付淨額為50萬元等不實事項，而偽造扣繳憑單正本之私文
    書一份，並隨即影印一份，用影本向聯邦銀行行使，作為申
    辦信用卡之財力證明。於 90年9月下旬，施用詐術，將上開
    申請書、戊○○國民身分證正、反面影本、偽造之扣繳憑單
    影本各一件郵寄至聯邦銀行加以行使，向聯邦銀行詐為申辦
    信用卡。聯邦銀行於 90年10月4日收受後，因以戊○○申辦
    信用卡提出之扣繳憑單證明文件可信度低，其申請書勾選住
    宅地為戊○○本人所有，乃於90年10月12日要求補提供名下
    近期土地、房屋繳款稅證明文書，作為財力證明參考。丁○○、丙○○二人明知戊○○係住居在無稅籍資料之矮房屋，
    為詐使聯邦銀行核發信用卡，乃又共同基於行使變造公文書
    之犯意聯絡，於戊○○、江邱彩端二人不知情之情形下，由
    丙○○提供其所有門牌為彰化縣北斗鎮○○路○段251巷8 號
    房屋之「90年彰化縣稅捐稽徵處北斗分處房屋稅繳款書」（
    以下簡稱房屋稅繳款書） 、彰化縣北斗鎮○○段948地號等
    二筆土地之「彰化縣稅捐稽徵處北斗分處90年地價稅繳款書
    」（以下簡稱地價稅繳款書）正本各一張與丁○○，由丁○○分別將房屋稅繳款書、地價稅繳款書正本上之「納稅義務
    人」丙○○，變更為「戊○○」，而變造屬公文書之房屋稅
    繳款書、地價稅繳款書正本各一份，並隨即各影印一份而變
    造上開房屋稅繳款書、地價稅繳款書影本各一份後，郵寄與
    聯邦銀行，使聯邦銀行不知情，已成年之承辦人員，誤信戊○○有資力繳付信用卡費，且誤認核卡後係由戊○○本人使
    用繳費，因而陷於錯誤，准予核發卡號0000000000000000號
    之信用卡一枚，於90年12月間郵寄至丙○○住處，丙○○將
    信用卡交付與丁○○。其等乃承前之詐欺取財概括犯意聯絡
    ，自90年12月15日起，至 91年4月18日止，先後於附表一所
    示之時間，持信用卡向各商家刷卡購物消費，或預借現金（
    詳如附表一所示，丁○○使用信用卡時，係經戊○○之概括
    授權，而在簽帳單上簽署戊○○之姓名；預借現金部分，係
    丁○○經由自動提款機之付款設備，向聯邦銀行預借現金，
    並未簽署戊○○之姓名），使如附表一商家或聯邦銀行陷於
    錯誤，而分別交付所購買之商品、油品或現金，足以生損害
    於稅捐機關對於扣繳憑單、房屋稅繳款書、地價稅繳款書管
    理之正確性、聯邦銀行、義榮食品行及戊○○（指丁○○、
    丙○○二人共同變造不知情之戊○○為納稅義務人之房屋稅
    繳款書、地價稅繳款書正本及影本各一份，並行使前開影本
    而損害戊○○之部分）。嗣戊○○實際上僅領得丁○○託由
    丙○○轉交每月5000元之報酬二次共計 1萬元，並因聯邦銀
    行於向戊○○催討信用卡消費款之過程中，發現前開信用卡
    申請時之財力證明係偽造或變造等情，乃於92年5月8日指派
    銀行人員乙○○至警局報案，為警循線查悉上情。
二、案經彰化縣警察局和美分局報請臺灣彰化地方法院檢察署檢
    察官偵查起訴，聯邦銀行訴由臺灣彰化地方法院檢察署移送
    臺灣彰化地方法院併案審理。
    理  由
一、訊據上訴人即被告（以下稱被告）被告丁○○、丙○○矢口
    否認有上揭犯行，被告丁○○先後辯稱：伊對於偽造扣繳憑
    單、變造房屋稅繳款書及地價稅繳款書之部分均不知情，又
    伊使用被告戊○○之信用卡，有得到被告戊○○的同意，再
    如附表一編號5、7、9 所示部分並非伊所為，至其餘持卡消
    費之部分，伊有付過款給聯邦銀行，並無偽造文書及詐欺之
    犯行云云；被告丙○○先後辯稱：其只是好心幫助朋友即被
    告丁○○，是被告丁○○沒有辦法申請信用卡，要找人幫他
    辦卡使用，其才會通知被告戊○○前至其妹妹江邱彩端之住
    處，偽造扣繳憑單時，其並不在場，又因事後丁○○告知其
    被告戊○○住矮房子，無稅籍證明，無法申辦信用卡，其乃
    將所有之房屋稅繳款書及地價稅繳款書交付與丁○○作為申
    請信用卡之用，其並不知道前開繳款書上之納稅義務人係如
    何由其姓名變更為被告戊○○，沒有偽造文書及詐欺之犯行
    云云。惟查：
  (一)同案被告戊○○對於其所參與之犯行，迭次於警詢、偵查、
    原審準備程序時供明，並經戊○○於原審審理時以證人身分
    證述明確，復於本院審理中證述甚詳。衡以戊○○已坦承犯
    行，自無誣攀被告丁○○、丙○○二人以圖卸責之必要。是
    證人戊○○所稱：因被告丁○○要辦信用卡，被告丙○○乃
    叫其帶身分證前往江邱彩端住處填載申請書，且偽造之扣繳
    憑單係被告丁○○、丙○○叫其填載的，其於申辦信用卡當
    時並沒有工作，被告丁○○也沒有拿過錢叫其去繳付信用卡
    費等情，自屬可採。證人己○○於本院審理中雖證稱：91年
    間曾去戊○○家中，聽聞丁○○與戊○○談5%、8%之類之話
    ，之後丁○○有拿5、6千元給戊○○等語 （見本院卷第117
    頁）。惟查證人己○○所述情節，當討論時間甚為短暫，不
    會超過十分鐘，對於內容亦不知道。且該時已在被告等取得
    信用卡之後，其復稱：之後丁○○載伊去田尾，伊到了之後
    問丁○○，丁○○說是卡的錢云云（見本院卷第117、118頁
    ），對於事情之描述並不明確，其證言尚不足為有利於被告
    丁○○之證明。
  (二)被告丙○○於原審堅稱：被告丁○○係於戊○○填載申請書
    後，來向其拿取房屋稅繳款書及地價稅繳款書，被告丁○○
    說是要辦理信用卡用的等語，雖被告丁○○否認上情，惟其
    已供承確有使用上開信用卡申之情事，則被告丁○○申辦信
    用卡之目的，確係詐得信用卡之後，持以刷卡消費使用，以
    詐取財物，至為明顯。本件應係出於被告丁○○之起意。被
    告丙○○始行提供房屋稅繳款書、地價稅繳款書，以供變造
    行使。被告丙○○此部分之供述，即屬可信。且依被告丙○○前述，上開房屋稅繳款書及地價稅繳款書係其於戊○○填
    寫完申請書後，始由被告丁○○向其拿取，是證人戊○○所
    稱：其並未見過上開房屋稅繳款書及地價稅繳款書，就變造
    前開房屋稅繳款書及地價稅繳款書之部分並不知情等情，尚
    非虛妄。
  (三)被告丁○○雖稱：信用卡係戊○○交付給伊，伊每次使用完
    後就還給戊○○，如附表一編號7、9所示預借現金之部分，
    非伊所為云云。然前開信用卡由聯邦銀行寄送至被告丙○○
    之住處後，即由被告丙○○交付與被告丁○○一情，已據被
    告丙○○供明在卷；又證人戊○○亦稱：申請完信用卡後，
    其僅有在如附表一編號5 所示之時間，因被告丁○○叫其前
    往簽帳時，才看過信用卡，刷卡完後，被告丁○○又將信用
    卡取走，迄今則均未曾再見過信用卡等語。依信用卡申請書
    上所載之通訊地址係被告丙○○之住處觀之，被告丁○○辯
    稱信用卡係由戊○○交付給伊一節，尚難遽信；且本件於戊○○同意出名申辦信用卡之初，被告丁○○即與戊○○約定
    ，被告丁○○每月須支付戊○○5000元，作為被告丁○○使
    用上開信用卡之代價等情，亦據被告丙○○、戊○○供明在
    卷，是被告丁○○既已概括取得戊○○授權使用該信用卡，
    其辯稱：伊係於每次要使用信用卡前始向戊○○拿取，用完
    後又還給戊○○云云，顯與上開約定有違，應以證人戊○○
    所述為可信。被告丁○○空言否認如附表一編號7、9所示以
    信用卡透過自動提款機預借現金之部分非其所為，尚無可採
    。
  (四)被告丁○○因有支票帳戶經列為拒絕往來戶之紀錄而未能申
    辦信用卡，戊○○於申辦上開信用卡時則因無業而無收入，
    均據被告丁○○、戊○○二人坦認在卷，其二人之資力顯均
    有未佳，且就如附表一所示刷卡消費及預借現金之額度，自
    91年1月起，至91年7月止，每月應繳之金額分別為 3萬4248
    元、4萬7365元、4萬7287元、4萬7519元、5萬072元、4萬55
    76元及 4萬6452元，依聯邦銀行之繳款規定，信用卡消費額
    之每月應繳金額算法為：消費款Ｘ千分之5（不滿1000元以1
    000元計算），且該信用卡每月應於6日結帳，繳款截止日為
    每月21日，而上開信用卡刷卡消費之金額，僅曾於91年1月2
    3日、91年3月1日、91年4月3日及91年5月27日分別繳付2000
    元、3200元、3200元及5300元，其後則未曾再繳付，積欠本
    金4萬0736元等情，有聯邦商業銀行信用卡中心94年10月5日
    函、消費及繳款明細各一份在卷可稽。被告丁○○雖稱：伊
    有繳付信用卡消費款，沒有詐欺之意云云。惟以其繳款之時
    間，已有遲付之情形，且依卷附之 91年1月23日、91年3月1
    日、91年4月3日、91年5月27日之代理收款申請書 （見本院
    卷第73、74頁），所繳之額數甚低，其繳款僅係為使信用卡
    得以繼續使用，作為詐財之手段，尚難作為被告等有利之論
    據。
  (五)按刑法第211 條所云變造，係就原已完成之公文書，無改作
    之權，而加以變更之謂，最高法院著有 43年台上字第337號
    判例，可資參照。本件被告丁○○、丙○○二人，非屬公務
    員，並無改作公文書之權限，由被告丙○○將屬於公文書之
    房屋稅繳款書、地價稅繳款書，提供交付與被告丁○○，並
    由被告丁○○將上開二張繳款書之納稅義務人由被告丙○○
    ，擅自更改為「戊○○」，並將更改後之內容各影印一份加
    以行使，自屬對於原已完成之公文書記載內容之改作，並非
    公文書本質之變更，應係「變造」行為，而非「偽造」行為
    。被告丁○○、丙○○自應依「變造」之規定論擬，原判決
    所援引之最高法院29年上字第1785號判例，其內容為：「刑
    法上所謂變造，係指不變更原有之本質，而僅就其內容，非
    法加以變更者而言，上訴人所竊得之空白匯票，本無內容之
    存在，於竊得後依式填寫加蓋印章，使發生有價證券之效力
    ，與就其真實之內容加以不法之變更者不同，自屬偽造行為
    ，不應認為變造。」原判決對於該判例中並敘及之將空白匯
    票，本無內容之存在，事後依式填寫加蓋印章，使發生有價
    證券之效力，係屬偽造而非變造之點，疏未注意，自有欠妥
    ，應予敘明。又被告丁○○、丙○○、戊○○三人偽造義榮
    食品行出具之扣繳憑單正本、影本各一份，及被告丁○○、
    丙○○二人變造不知情之戊○○之房屋稅繳款書、地價稅繳
    款書正本、影本各一份，並將上開扣繳憑單、房屋稅繳款書
    、地價稅繳款書影本持以向聯邦銀行申請信用卡，自足以生
    損害於稅捐機關對於扣繳憑單、房屋稅繳款書、地價稅繳款
    書管理之正確性、聯邦銀行、義榮食品行負責人王賜榮及戊○○（指丁○○、丙○○二人共同變造房屋稅繳款書、地價
    稅繳款書原本及影本各一份，並行使前開影本之部分）甚明
    。
  (六)證人江邱彩端於偵查中雖否認其知情，然仍於偵查中證稱：
    其有代被告戊○○填寫申請書等語。而證人戊○○於偵查中
    稱：係被告丙○○的妹妹來跟我拿身分證去影印的一語，被
    告丙○○於偵查中供稱：申請書是在我妹妹家寫的，我妹妹
    知道他們辦理信用卡的事情等語；被告丙○○於原審準備程
    序供稱：「當時就是在我妹妹住處，大家一起在說，後來我
    有聽到戊○○說要出名讓丁○○去辦卡」等語；證人即義榮
    食品行負責人王賜榮於原審審理時證稱：義榮食品行未曾僱
    用過被告戊○○，卷附扣繳憑單上扣繳單位欄之統一發票專
    用章與食品行所使用的章一樣，義榮食品行前曾於 90年1月
    至 8月間，找江邱彩端做委外代工的工作，被告戊○○因非
    食品行直接僱用之員工，而義榮食品行委外工作只有找江邱
    彩端做，所以上開蓋有義榮食品行統一發票專用章、所得人
    姓名為被告戊○○之扣繳憑單，如果有向食品行申報工資，
    應該是江邱彩端拿來報的，食品行是在代工的人結束後，交
    付代工者扣繳憑單，惟因食品行發給代工的扣繳憑單開完後
    就沒有留存，其不清楚前開扣繳憑單實際上是否有向食品行
    申報，前揭扣繳憑單係其在原審審理時第一次看到，先前未
    曾看過等語。足見前開偽造之扣繳憑單，係江邱彩端利用其
    幫義榮食品行從事委外代工之工作結束後，向義榮食品行要
    求出具代工人員之扣繳憑單時，自義榮食品行取得已先行蓋
    妥統一發票專用章之空白扣繳憑單之機會，與被告丁○○、
    被告丙○○、戊○○共同逾越義榮食品行之授權範圍而偽造
    上開扣繳憑單正本及影本各一份。公訴意旨認江邱彩端並不
    知情而非共犯，及認另有姓名、年籍不詳之人參與行使變造
    公文書之犯行，尚有誤會。另查財政部臺灣省中區國稅局員
    林稽徵所95年4月7日中區國稅員林二字第0950008400號函雖
    檢送義榮食品行（統一編號00000000）90年度申報薪資扣繳
    憑單乙紙（所得人戊○○），該扣繳憑單內雖記載薪資所得
    給付總額、給付淨額為50萬元（見本院卷第57、58頁）。惟
    依財政部臺灣省中區國稅局北斗稽徵所 95年4月11日中區國
    稅北斗二字第0950010723號函以：張君（指戊○○）90年度
    未申報綜所稅，本所僅能提供張君90年度核定稅額通知書供
    貴所參考等情（見本院卷第59至62頁）。足認戊○○並未持
    以作為申報綜合所得稅之用，該扣繳憑單，應僅係被告等作
    為詐欺使用之工具，至為明顯。
  (七)此外，復有證人即聯邦銀行人員乙○○、被告丁○○、丙○○分別於警詢及原審審理時之證述、聯邦銀行94年11月15日
    函（內載如附表一編號7、9所示均屬ATM預借現金） 、信用
    卡申請書、偽造之扣繳憑單、變造之房屋稅繳款書、地價稅
    繳款書等影本各一份、簽帳單十三紙，附卷可稽，本件事證
    明確，被告丁○○、丙○○之犯行，均堪認定。被告丁○○
    表示願接受測謊，並請被告丙○○、戊○○接受測謊鑑定，
    本院認為並無必要，爰不予准許，附此敘明。
二、按刑法於民國94年2月2日經總統令修正公布，於95年7月1日
    施行，被告行為後法律有變更，依修正後刑法第2條第1項前
    段規定，應適用行為時之法律。核被告丁○○、丙○○所為
    ，係犯刑法第216條、第210條之行使偽造私文書罪（指行使
    偽造之扣繳憑單影本之部分）、刑法第216條、第211條之行
    使變造公文書罪（指行使變造之房屋稅繳款書及地價稅繳款
    書影本之部分）、刑法第339條第1項之詐欺取財罪（指如附
    表一編號7、9以外之其餘部分） 、刑法第339條之2第1項之
    利用自動付款設備詐欺罪（指如附表一編號7、9部分，公訴
    意旨認此部分係犯刑法第339條第1項之罪，容有未洽，惟其
    起訴之基本社會事實同一，本院自得變更法條）。被告丁○○、丙○○與戊○○、江邱彩端間，就行使偽造私文書、詐
    欺取財及利用自動付款設備詐欺部分；被告丁○○、丙○○
    就行使變造公文書部分，分別有犯意聯絡及行為分擔，均應
    論以共同正犯。被告丁○○、丙○○於同一時間，先後偽造
    義榮食品行之扣繳憑單正本及影本各一份；於同一時間，先
    後變造房屋稅繳款書、地價稅繳款書之正本及影本各一份，
    均分別係基於單一之犯意而為，應屬接續犯，而係單純一罪
    。被告丁○○、丙○○所犯偽造私文書、變造公文書之低度
    行為，分別為行使偽造私文書、行使變造公文書之高度行為
    所吸收，均不另論罪。被告丁○○、丙○○先後多次之詐欺
    取財犯行及先後二次之利用自動付款設備詐欺犯行，均時間
    緊接，犯罪構成要件相同，各係基於概括之犯意反覆為之，
    均應依連續犯之規定，各論以一罪，並均加重其刑。被告丁○○、丙○○所犯行使偽造私文書、行使變造公文書、詐欺
    取財、利用自動付款設備詐欺之犯行間，均有手段、目的之
    牽連關係，應從一重之行使變造公文書罪處斷。臺灣彰化地
    方法院檢察署94年度偵字第4136號移送原審併辦部分與起訴
    部分係屬同一事實，本院自應併予審理，附予敘明。原審以
    被告等罪證明確，予以論罪科刑，固非無見，惟查被告丁○○、丙○○所犯行使變造公文書部分，原審誤依行使偽造公
    文書罪論擬，尚有未洽。被告丁○○、丙○○上訴仍執前詞
    否認犯罪，雖無可取，惟原判決既有可議之處，仍屬無可維
    持，應由本院將被告丁○○、丙○○部分予以撤銷改判。爰
    審酌被告丁○○、丙○○之素行、犯罪之動機、目的係為圖
    一己之私利、手段、其二人參與犯行之程度、對稅捐機關、
    聯邦銀行、義榮食品行負責人王賜榮、戊○○所生損害之程
    度及犯罪後之態度等一切情狀，分別量處如主文第二項所示
    之刑。末查被告丙○○未曾因故意犯罪受有期徒刑以上刑之
    宣告，有臺灣高等法院被告前案紀錄表在卷可稽，其係因受
    被告丁○○之要求，始參與犯罪，其事後已與聯邦銀行達成
    和解，賠償聯邦銀行之損失，聯邦銀行已經表示不願追究之
    意，其經此次教訓，當知警惕守法，應無再犯之虞，本院認
    其所宣告之刑，以暫不執行為適當，併依修正後刑法第74條
    第1項第1款宣告緩刑三年，以啟自新。
三、如附表二編號1至3所示偽造之扣繳憑單正本一份及被告丁○○、丙○○變造之房屋稅繳款書、地價稅繳款書正本各一份
    ，雖均未扣案，然並無證據足認已滅失，如附表二編號1 所
    示之偽造扣繳憑單，係屬被告等因本案犯罪所得之物，應依
    修正前刑法第38條第1項第2款宣告沒收。如附表二編號2、3
    所示變造之房屋稅繳款書正本及地價稅繳款書正本各一件，
    為被告丁○○、丙○○因本件犯罪所得之物，應依修正前刑
    法第38條第1項第3款規定宣告沒收。至於偽造之扣繳憑單、
    變造之房屋稅繳款書、地價稅繳款書影本各一份，均因行使
    而交付與聯邦銀行收存，已非屬被告等所有之物，爰不予宣
    告沒收，附此敘明。
據上論結，應依刑事訴訟法第369條第1項前段、第364條、第299
條第1項前段、第300條，修正後刑法第2條第1項前段、第74條第
1項第1款、刑法第216條、第210條、第211條、第339條第1 項、
第339條之2第1項、修正前刑法第28條、第55條、第56條、第 38
條第1項第2款、第3款，罰金罰鍰提高標準條例第1條前段，判決
如主文。
本案經檢察官甲○到庭執行職務。
中    華    民    國    95    年    10    月    19    日
              刑事第十一庭  審判長法  官  陳  朱  貴
                                  法  官  胡  文  傑
                                  法  官  郭  同  奇
上列正本證明與原本無異。
如不服本判決應於收受送達後十日內向本院提出上訴書狀，其未
敘述上訴之理由者並得於提起上訴後十日內向本院補提理由書（
均須按他造當事人之人數附繕本）。
                                  書記官  康  孝  慈
中    華    民    國    95    年    10    月    20    日
附錄論罪科刑法條：
刑法第210條：
偽造、變造私文書，足以生損害於公眾或他人者，處五年以下有
期徒刑。
刑法第211條：
偽造、變造公文書，足以生損害於公眾或他人者，處一年以上七
年以下有期徒刑。
刑法第216條：
行使第二百十條條至第二百十五條之文書者，依偽造、變造文書
或登載不實事項或使登載不實事項之規定處斷。
刑法第339條第1項：
意圖為自己或第三人不法之所有，以詐術使人將本人或第三人之
物交付者，處五年以下有期徒刑、拘役或科或併科一千元以下罰
金。
刑法第339條之2第1項：
意圖為自己或第三人不法之所有，以不正方法由自動付款設備取
得他人之物者，處三年以下有期徒刑、拘役或一萬元以下罰金。
附表一：
┌──┬──────┬───┬────┬────┬───────────┐
│編號│時        間│使用人│刷卡用途│金    額│ 交    易    對    象 │
├──┼──────┼───┼────┼────┼───────────┤
│ 1  │90年12月15日│丁○○│購物    │   700元│群邦企業股份有限公司  │
├──┼──────┼───┼────┼────┼───────────┤
│ 2  │90年12月19日│丁○○│加油    │   840元│長興加油站有限公司    │
├──┼──────┼───┼────┼────┼───────────┤
│ 3  │90年12月20日│丁○○│加油    │   500元│信興加油站有限公司    │
├──┼──────┼───┼────┼────┼───────────┤
│ 4  │90年12月22日│丁○○│購物    │  4003元│臺灣大哥大股份有限公司│
├──┼──────┼───┼────┼────┼───────────┤
│ 5  │90年12月22日│戊○○│購物    │ 22200元│千暉愛買股份有限公司  │
├──┼──────┼───┼────┼────┼───────────┤
│ 6  │90年12月27日│丁○○│加油    │   830元│信興加油站有限公司    │
├──┼──────┼───┼────┼────┼───────────┤
│ 7  │90年12月29日│丁○○│預借現金│  5000元│聯邦銀行              │
├──┼──────┼───┼────┼────┼───────────┤
│ 8  │91年1月7日  │丁○○│購物    │  1420元│群邦企業股份有限公司  │
├──┼──────┼───┼────┼────┼───────────┤
│ 9  │91年1月11日 │丁○○│預借現金│ 10000元│聯邦銀行              │
├──┼──────┼───┼────┼────┼───────────┤
│10  │91年1月13日 │丁○○│加油    │   860元│信興加油站有限公司    │
├──┼──────┼───┼────┼────┼───────────┤
│11  │91年1月17日 │丁○○│加油    │   880元│信興加油站有限公司    │
├──┼──────┼───┼────┼────┼───────────┤
│12  │91年1月25日 │丁○○│加油    │   840元│信興加油站有限公司    │
├──┼──────┼───┼────┼────┼───────────┤
│13  │91年2月6日  │丁○○│加油    │   848元│信興加油站有限公司    │
├──┼──────┼───┼────┼────┼───────────┤
│14  │91年2月17日 │丁○○│購物    │   835元│群邦企業股份有限公司  │
├──┼──────┼───┼────┼────┼───────────┤
│15  │91年2月24日 │丁○○│加油    │   870元│信興加油站有限公司    │
├──┼──────┼───┼────┼────┼───────────┤
│16  │91年3月6日  │丁○○│購物    │   750元│群邦企業股份有限公司  │
├──┼──────┼───┼────┼────┼───────────┤
│17  │91年3月10日 │丁○○│加油    │   850元│信興加油站有限公司    │
├──┼──────┼───┼────┼────┼───────────┤
│18  │91年3月17日 │丁○○│購物    │   890元│立祐有限公司          │
├──┼──────┼───┼────┼────┼───────────┤
│19  │91年4月8日  │丁○○│加油    │   820元│信興加油站有限公司    │
├──┼──────┼───┼────┼────┼───────────┤
│20  │91年4月18日 │丁○○│購物    │   800元│福懋興業股份有限公司  │
└──┴──────┴───┴────┴────┴───────────┘
附表二：
一、偽造之義榮食品行扣繳憑單正本一張（所得人姓名為戊○○
    ，所得所屬年月為自90年1月起，至90年8月止，薪資給付總
    額為50萬元）。
二、變造之「90年彰化縣稅捐稽徵處北斗分處房屋稅繳款書」正
    本一張（納稅義務人為戊○○、課稅房屋坐落地點為彰化縣
    北斗鎮○○路○段251巷8號）。
三、變造之「彰化縣稅捐稽徵處北斗分處90年地價稅繳款書」正
    本一張（納稅義務人為戊○○，課稅土地為彰化縣北斗鎮○○段948地號等二筆土地）。
                                                      Ｒ


司法院資訊處製作；財團法人民間司法改革基金會備份。
